---
title: "Análisis Pingüinos"
format: html
editor: visual
---

## Introducción

Este documento ofrece un análisis directo del conocido conjunto de datos sobre pingüinos. Está diseñado para complementar el taller de [R-Ladies](https://rladies.org/).

Se leer más sobre el conjunto de datos de pingüinos [aquí](https://allisonhorst.github.io/palmerpenguins/).

¡Carguemos las bibliotecas antes de empezar!

```{r}
# cargar el tidyverse
library(tidyverse)
library(datos)
```

## Cargando datos

Carguemos los datos, junto con algunas funciones disponibles en `functions.R`.

```{r}
# Funciones
source("funciones.R")

# Leer el conjunto de datos limpios
datos <- pinguinos
```

## Longitud del pico

Ahora, vamos a hacer algunos análisis descriptivos sobre la longitud del pico, incluyendo estadísticas resumidas y gráficos:

```{r}
# Resumen
summary(datos)

# Calcular la longitud media del pico para diferentes especies e islas usando dplyr
datos %>%
  filter(especie == "Adelia") %>%
  group_by(isla) %>%
  summarize(media_largo_pico = round(mean(largo_pico_mm, na.rm = TRUE), 2))

# Utilice la función en funciones.R
crear_scatterplot(datos, "Adelia", "Torgersen")
```
